【裁判字號】    87,訴緝,35
【裁判日期】    890104
【裁判案由】    違反毒品危害防制條例
【裁判全文】
臺灣彰化地方法院刑事判決                          八十七年度訴緝字第三五號
    公  訴  人  臺灣彰化地方法院檢察署檢察官
    被      告  甲○○
    選任辯護人  吳天富律師
右列被告因違反毒品危害防制條例案件，經檢察官提起公訴（八十六年度偵字第一０
二五九號）及移送併辦（八十七年度偵字第六九七九號），本院判決如左：
      主  文
甲○○連續施用第貳級毒品，免刑。
      事  實
一、甲○○於民國八十六年間曾因違反麻醉藥品管理條例案件，經法院判處有期徒刑
    五月確定，尚未到案執行，又基於概括犯意，自民國八十六年十一月初起至八十
    七年七月廿六日之前三日內某日止，連續在其彰化縣田中鎮○○路○段三八八號
    住處及其他不詳地點等處，施用第二級毒品安非他命；嗣於八十六年十一月七日
    十五時二十分許，在其上揭住處，與蕭建山（同案被告，業已審結）為警查獲，
    扣得不知何人所有之針筒二支；甲○○經傳拘未到，由本院通緝中，於八十七年
    七月廿六日二十一時三十分許，在彰化縣田尾鄉睦宜村力行巷廿四號為警緝獲歸
    案。
二、案經彰化縣警察局北斗分局先後移請台灣彰化地方法院檢察署檢察官偵查起訴及
    移送併辦，由本院裁定送觀察勒戒，認有繼續施用毒品傾向，再裁定施以強制戒
    治，執行期滿。
      理  由
一、被告甲○○經合法通知未到庭，據其於本院調查中坦承自八十六年十一月初起至
    八十七年一月底施用第二級毒品之事實不諱，而其於八十六年十一月七日為警獲
    時採尿送驗結果，亦確有甲基安非他命反應，有法務部調查局第0000000
    0號檢驗通知書可查（其尿液另有煙毒反應，惟此部分未據檢察官起訴）；又其
    雖否認八十七年二月至八十七年七月廿六日有施用安非他命犯行，然查其於八十
    七年七月廿六日為警查獲時採尿送驗之結果，亦呈甲基安非他命陽性反應，有彰
    化縣衛生局煙檢字第八七一四六九－一號之尿液檢驗報告附卷可稽，依毒品存留
    人體之時間推算，其施用安非他命之時間應至少至八十七年七月廿六日之前三日
    內止之事實甚明，事證明確，被告甲○○上揭犯行可以認定。
二、被告行為後，毒品危害防制條例已於八十七年五月二十日公布，自同月二十二日
    起施行，以之與行為時之舊法麻醉藥品管理條例相比較結果，以裁判時之新法即
    毒品危害防制條例之規定有利於被告，自應適用該新法。核被告甲○○所為，係
    犯毒品危害防制條例第十條第二項之罪。其施用毒品行為時間密接、犯罪構成案
    件相同，顯係基於概括犯意為之，為連續犯。被告經本院依職權裁定送觀察勒戒
    後，認有繼續施用毒品傾向，再裁定施以強制戒治，茲已執行期滿，有台灣彰化
    看守所附設勒戒所八十七年八月七日函送之證明書、本院戒治執行指揮書及回證
    等在卷可參，應依法為免刑之判決。至扣案之針筒二支經送鑑定結果並無煙毒反
    應（有法務部調查局第00000000號檢驗通知書可參），亦無證據足認為
    被告甲○○所有，且非違禁物，自不能併予宣告沒收；再起訴書雖未論載被告甲
    ○○八十六年十一月八日至八十七年七月廿六日施用第二級毒品之犯行，惟因與
    起訴經認定有罪部分有連續犯之裁判上一罪關係，經檢察官移送併辦，依審判不
    可分原則，本院自應併為審理。又被告甲○○經合法傳喚，無正當理由不到庭，
    本院認為應諭知免刑之判決，故不待其陳述逕行判決。
三、檢察官另以八十八年度毒偵字第九八０號案卷以被告於八十八年八月十七日零時
    二十分許在田中鎮○○段五二號為警查獲、八十八年度偵字第九三四八號案卷以
    被告於八十八年九月廿四日十八時許在員林鎮○○街八三號被查獲、八十八年度
    毒偵字第九四二號案卷以被告於八十八年十月一日廿一時許在社頭鄉○○村○○
    ○路三二號遭警查獲之犯行而移送併辦，然查本件被告甲○○係於八十七年七月
    廿七日入所觀察勒戒後，於八十七年八月十七日送雲林戒治所強制戒治，至八十
    七年十二月十七日出所交付保護管束，該強制戒治期間於八十八年八月十六日期
    滿，有被告在監在押資料表、本院戒治執行指揮書回證等件在卷可查，而上揭移
    送併辦部分之犯行均係於被告強制戒治期滿後所犯，且時間距其前之犯行已逾一
    年餘，自難認係基於概括犯意所為之連續犯，矧其中之八十八年偵字第九三四八
    號移送併辦部分復係被告之弟劉憲隆冒用被告甲○○名義應訊所為，此有臺灣彰
    化地方法院檢察署檢察官八十八年度字第一０五二０號起訴書影本在卷足稽，更
    難認為裁判上一罪之案件，是上揭移送併辦部分非本件起訴審理範圍，應退由檢
    察官另為處理，併此敘明。
四、據上論斷，應依刑事訴訟法第二百九十九條第一項但書、第三百零六條，毒品危
    害條例第十條第二項、第二十三條第一項、第三十五條第三款，刑法第十一條前
    後，第二條第一項但書、第五十六條判決如主文。
中    華    民    國      八十九      年        一      月      四      日
                                  台灣彰化地方法院刑事第二庭
                                      法      官  林  欽  章
右正本證明與原本無異。
如不服本判決應於判決送達後十日內向本院提出上訴狀(須附繕本)。
告訴人或被害人對於判決如有不服具備理由請求檢察官上訴者，其上訴期間之計算係
以檢察官收受判決正本之日期為準。
                                      法院書記官  謝  秋  德
中    華    民    國      八十九      年        一      月      六      日
毒品危害防制條例第十條：
施用第一級毒品者，處六月以上五年以下有期徒刑。
施用第二級毒品者，處三年以下有期徒刑。


司法院資訊處製作；財團法人民間司法改革基金會備份。
